# 求教陈版：权益结算股份支付 - 非市场条件的判断

提问人：susiel 时间：2023-01-17 18:03:36
求教求教 陈 版及各位老 师 ：： 被审计单位于 2020 年 8 月实施了一项权益结算的股权激励，重要条款如下：（暂不考虑员工离职情况）①锁定期 1 年： 2020 年 8 月-2021年 8 月，可行权期是锁定期后 1 年： 2021 年 8 月-2022年 8 月；
②解锁条件满足其一即可： 1 ） 2020 年收入比上年增长一定比例； 2 ） 2021 年 8 月-2022年 8 月任意时间股价到达一定价格。
2020 年末、 2021 年末管理层均确认了费用， 2022 年 8 月管理层打算取消该股权激励。
项目组理解：条件 1 是一项标准的非市场条件，条件 2 是一项市场条件，两者是或的关系，条件 2 的考核期间和可行权期完全重合。
项目组疑问：
1 、期、期 间 的的确确 认 ：：
条件 2 约定了 2021 年 8 月-2022年 8 月任一时间股价条件满足即可行权，那计算费用摊销期间的时候用 12 个月（解锁期结束）还是 24 个月（可行权期结束）还是 18 个月（12+6，把条件2 的一年期间理解成可变期间，取半年做最佳估计）最为恰当呢？
2 、市、市 场 条件的解 读 ：：
2021 年已经知道 2020 年度业绩没有达标，非市场条件的条件 1 确定无法完成，那么 2020 年以及 2021 年确认的费用是否合理呢？尤其是 2021 年，可否仅根据条件 2 确认费用呢？条件 2是一个标准的市场条件，约定的很简单没有单独约定服务期间，判断时可否因为激励对象无法直接行权而解读成隐含了服务期这一非市场条件呢？如果可以服务期是否就是问题 1 的期间？
另外管理层之所以定了股价的考核指标，是因为受激励对象接下来要配合完成并购业务，预计对股价是比较有影响的，判断时可否解读成因为激励对象提供服务存在影响，所以这个市场条件不是单纯受市场行情影响，也是要确认费用的呢？
3 、如果、如果 问题 2 答案是答案是 应 当当确确 认费 用用：： 2022 年度取消股份支付的行为不需要冲费用而是视为加速行权继续确认剩余费用然后做回购是否正确？
4 、如果、如果 问题 2 答案是不 应 当当确确 认费 用用：：是否需要按差错更正冲回以前年度确认的费用呢？
请陈 版主和各位老 师赐 教教，， 预 祝大家新年快 乐 ！！！！！！

回答人：chenyiwei
在本案例中，由于条件 1 是非市场条件，条件 2 是市场条件，且各自针对的期间不重合，如果条件 2 仍隐含了激励对象在 2022 年 8 月之前必须在职的服务期限条件，则等待期是到 2022 年 8月；反之，如果后续条件 2 所涉及期间内激励对象不论是否离职均可解锁的，则等待期到 2020 年 12 月末（非市场条件涵盖期间结束）为止。实务中，一般理解是隐含了额外服务期至少到2022 年 8 月的，因此股份支付费用的摊销是到 2022 年 8 月。
虽然 2021 年已知条件 1 未达成，但因为只要满足条件 2 ，仍可在 2022 年 8 月解锁，且包含了隐含订单服务期限条件，故继续在 2022 年 8 月之间的期间内摊销确认股份支付费用。
2022 年 8 月取消股权激励，按加速可行权处理。